【裁判字號】    89,易,4224
【裁判日期】    900108
【裁判案由】    毀損
【裁判全文】
臺灣臺中地方法院刑事判決                        八十九年度易字第四二二四號
    公  訴  人  臺灣臺中地方法院檢察署檢察官
    被      告  乙○○
右列被告因毀損之家庭暴力案件，經檢察官提起公訴 (八十九年度偵字第一六三五九
號)，本院判決如左：
    主  文
乙○○損壞他人之物，足以生損害於他人，處拘役貳拾日，如易科罰金以參佰元折算
壹日。
    事  實
一、乙○○係甲○○之姪兒，二人係家庭暴力防治法第三條第四款所定之家庭成員關
    係，乙○○於民國八十八年十二月十六日四時（公訴人誤為五時三十分）許，在
    台中縣東勢鎮○○里○○街珍東巷四號，與甲○○因故發生爭吵，乙○○竟基於
    毀壞財物之故意，損壞甲○○之花盆，足以生損害於甲○○。
二、案經甲○○訴由台中縣警察局東勢分局報請臺灣臺中地方法院檢察署檢察官偵查
    起訴。
    理  由
一、訊據被告乙○○，就右揭時、地毀損甲○○上開花盆之事實，坦承不諱，核與告
    訴人甲○○指訴情節大致相符，並經關係人林進財到院指述甚明，復有照片四張
    附卷可稽。事證明確，被告犯行堪予認定。
二、核被告乙○○所為，係犯刑法第三百五十四條之毀損罪，復屬家庭暴力防治法第
    二條第二項所定之家庭暴力罪。爰審酌被告係因多年夙怨及因細故所為犯罪，係
    屬晚輩對長輩之犯罪，導致甲○○受有花盆之損害，犯後坦承不諱態度尚稱良好
    等一切情狀，量處如主文所示之刑，並諭知易科罰金之折算標準。
三、公訴意旨另以：被告乙○○於事實欄所示時間，另毀損甲○○所有香爐一個，認
    此部分亦涉有毀損罪嫌。訊據被告乙○○，堅決否認有何此部分毀損犯行，辯稱
    ：香爐部分係甲○○之太太及兒子搬移開的等語置辯。經查，被害人甲○○及其
    子林進財到院一致指稱「被告當時說香爐放在他的土地上，如果不移開就要把他
    砸掉，後來我母親才將他移開」等語，顯見被告並未毀損上開香爐，就此部分原
    應為無罪之諭知，惟公訴人認此部分與前開有罪部分為事實上單純一罪關係，爰
    不另為無罪之諭知，附為敘明。
據上論斷，應依刑事訴訟法第二百九十九條第一項前段，刑法第三百五十四條、第四
十一條，罰金罰鍰提高標準條例第一條前段、第二條，判決如主文。
中      華      民      國      九十    年      一      月      八      日
                                          法  官  陳 學 德
右正本證明與原本無異。
如不服本判決，應於判決送達後十日內向本院提出上訴狀，上訴於臺灣高等法院臺中
分院( 須附繕本 )。
                                          書記官
中      華      民      國      九十    年      一      月      九      日
得十日內上訴。
附錄：論罪科刑法條
刑法第三百五十四條：
毀棄、損壞前二條以外之他人之物或令致不堪用，足以生損害於公眾或他人者，處二
年以下有期徒刑、拘役或五百元以下罰金。
家庭暴力防治法第二條第二項：
本法所稱家庭暴力罪者，謂家庭成員間故意實施家庭暴力行為而成立其他法律所規定
之犯罪。


司法院資訊處製作；財團法人民間司法改革基金會備份。
